【裁判字號】    94,訴,2157
【裁判日期】    950123
【裁判案由】    毒品危害防制條例
【裁判全文】
臺灣桃園地方法院宣示判決筆錄          94年度訴字第2157號
公  訴  人  台灣桃園地方法院檢察署檢察官
被      告  甲○○
指定辯護人  本院公設辯護人吳勇毅
上列被告因違反毒品危害防制條例案件（起訴案號：94年度毒偵
字第2961號、第4282號、第4508號），於中華民國95年1 月23日
下午4 時許，在本院第11法庭宣示判決，出席職員如
下：
          法  官  王耀興
          書記官  劉晨輝
          通  譯
法官起立朗讀判決主文、犯罪事實要旨、處罰條文、附記事項，
及告以上訴限制、期間並提出上訴狀之法院，且諭知記載其內容
：
一、主  文：
    甲○○連續施用第一級毒品，累犯，處有期徒刑拾壹月。扣
    案第一級毒品海洛因肆包（共淨重零點陸壹公克）、第一級
    毒品海洛因殘渣袋肆只（含袋重零點七公克）均沒收銷燬之
    、包裝袋肆只、注射針筒貳支、削尖吸管壹支均沒收。又連
    續施用施用第二級毒品，累犯，處有期徒刑肆月。應執行有
    期徒刑壹年壹月。扣案第一級毒品海洛因肆包（共淨重零點
    陸壹公克）、第一級毒品海洛因殘渣袋肆只（含袋重零點七
    公克）均沒收銷燬之、包裝袋肆只、注射針筒貳支、削尖吸
    管壹支均沒收。
二、犯罪事實要旨：
    甲○○前因違反毒品危害防制條例案件，經本院以裁定送觀
    察、勒戒後，認無繼續施用之傾向，於八十八年七月二日釋
    放出所，並經台灣桃園地方法院檢察署檢察官以八十八年度
    偵字八五八一號為不起訴處分；於八十八年間，復因違反毒
    品危害防制條例案件，本院裁定送觀察、勒戒後，認有繼續
    施用之傾向，經裁定令入戒治處所施以強制戒治，至八十九
    年十月二十七日停止戒治釋放出監，而於九十年四月二十五
    日強制戒治期滿，由台灣桃園地方法院檢察署檢察官以九十
    年度毒偵字第二六一四、九十年度戒偵字第六三０號不起訴
    處分確定；於九十一年間，又因違反毒品危害防制條例案件
    ，經本院以裁定令入戒治處所施以強制戒治，至九十二年二
    月二十六日停止戒治釋放出監，而於九十二年六月十七日強
    制戒治期滿，並經本院以九十一年度訴字第一０四五號判處
    有期徒刑七月確定，甫於九十三年二月十日執行完畢。詎未
    知所警惕，明知海洛因及甲基安非他命分別為毒品危害防制
    條例第二條第二項第一款、第二款所規定之第一級及第二級
    毒品，不得施用、持有，仍於強制戒治執行完畢釋放後五年
    內，分別基於施用第一級毒品、第二級毒品之概括犯意，於
    如附表編號(一)、(二)、(四)所示之時間、地點，連續施用第一級
    毒品海洛因，而於附表編號(三)、(五)之時間、地點，連續施用
    第二級毒品甲基安非他命。嗣於附表編號(一)至(五)所示之查獲
    時間及地點，分別為警查獲，並扣得如附表編號(一)至(五)所示
    之第一級毒品海洛因及其所有供施用第一級毒品所用之物。
三、處罰條文：毒品危害防制條例第十條第一項、第二項、第十
    八條第一項前段，刑法第十一條前段、第五十六條、第四十
    七條、第五十一條第五款、第三十八條第一項第二款。
四、協商判決除有刑事訴訟法第四百五十五條之四第一項第一款
    於本訊問程序終結前，被告撤銷協商合意或檢察官撤回協商
    聲請者；第二款被告協商之意思非出於自由意志者；第四款
    被告所犯之罪非第四百五十五條之二第一項所定得以聲請協
    商判決者；第六款被告有其他較重之裁判上一罪之犯罪事實
    者；第七款法院認應諭知免刑或免訴、不受理者情形之一，
    及違反同條第二項「法院應於協商合意範圍內為判決；法院
    為協商判決所科之刑，以宣告緩刑或二年以下有期徒刑、拘
    役或罰金為限」之規定者外，不得上訴。
五、如有前項得上訴之情形者，得自收受判決送達之日起十日內
    ，向本院提出上訴書狀，上訴於第二審法院。
六、本案經檢察官蔡孟利到庭執行職務。
中    華    民    國    95    年    1     月    23    日
                      臺灣桃園地方法院刑事第一庭
                                  書記官  劉晨輝
                                  法  官  王耀興
以上正本證明與原本無異。
                                  書記官  劉晨輝
中    華    民    國    95    年    1     月    23    日
附表：
┌───┬───────┬───────┬───────┐
│編號  │ 犯罪時地     │ 查獲時地     │  扣案物品    │
├───┼───────┼───────┼───────┤
│一    │九十四年五月十│九十四年五月十│海洛因一包（淨│
│      │二日為警採尿前│二日二十時許，│重零點零四公克│
│      │回溯二十六小時│桃園縣龍潭鄉中│，空包裝重零點│
│      │內之某時，在台│豐路五０四巷內│一七公克）    │
│      │灣地區某不詳處│。            │              │
│      │所。          │              │              │
│      │              │              │              │
│      │              │              │              │
├───┼───────┼───────┼───────┤
│      │九十四年七月二│九十四年七月二│1.海洛因二包（│
│二    │十五日某時，在│十六日凌晨二時│  一包淨重零點│
│      │桃園縣龍潭鄉高│許，桃園縣龍潭│  零八公克，空│
│      │屏村三鄰十股七│鄉○○街八巷四│  包裝重零點二│
│      │之五號        │號前。        │  一公克；一包│
│      │              │              │  淨重零點四八│
│      │              │              │  公克，空包裝│
│      │              │              │  重零點二一公│
│      │              │              │  克）        │
├───┼───────┤              │2.海洛因殘渣袋│
│三    │九十四年七月二│              │  四只（含袋重│
│      │十五日某時，在│              │  零點七公克）│
│      │桃園縣龍潭鄉高│              │  。          │
│      │屏村三鄰十股七│              │3.注射針筒一支│
│      │之五號        │              │              │
├───┼───────┼───────┼───────┤
│四    │九十四年八月五│九十四年八月四│1.海洛因一包（│
│      │日為警採尿前回│日二十三時十分│  淨重零點零一│
│      │溯二十六小時內│許，桃園縣龍潭│  公克，空包裝│
│      │之某時，某不詳│鄉○○路二四巷│  重零點二二公│
│      │處所。        │三二號。      │  克）。      │
│      │              │              │2.注射針筒一支│
│      │              │              │  。          │
├───┼───────┤              │3.削尖吸管一支│
│五    │九十四年八月五│              │              │
│      │日為警採尿前回│              │              │
│      │溯二十六小時內│              │              │
│      │之某時，某不詳│              │              │
│      │處所。        │              │              │
└───┴───────┴───────┴───────┘
附論罪科刑依據之法條：
毒品危害防制條例第10條
施用第一級毒品者，處 6 月以上 5 年以下有期徒刑。
施用第二級毒品者，處 3 年以下有期徒刑。


司法院資訊處製作；財團法人民間司法改革基金會備份。
